【裁判字號】    98,抗,171
【裁判日期】    980605
【裁判案由】    定應執行刑
【裁判全文】
臺灣高等法院臺南分院刑事裁定  九十八年度抗字第一七一號
抗告人
即受刑人  甲○○
上列抗告人因聲請定其應執行刑案件，不服臺灣嘉義地方法院中
華民國九十八年四月二十八日裁定（九十八年度聲字第五一九號
），提起抗告，本院裁定如下：
    主    文
抗告駁回。
    理    由
一、抗告意旨略以：抗告人現應執行之刑共七罪，曾經原審九十
    七年度聲字第七三五號裁定定應執行有期徒刑一年八月確定
    ，並已服刑中。至另後犯如原裁定附表編號八至十所示三罪
    ，應適用數罪併罰之規定，經原審合併定應執行有期徒刑三
    年三月，顯難符合數罪併罰之比例原則。換言之，所犯七罪
    僅定應執行有期徒刑一年八月，再加上三罪之結果，竟定應
    執行有期徒刑三年三月，則原裁定是否妥適，非無疑義。又
    依刑事訴訟法規定，為被告之利益原則，抗告人應可享有較
    原裁定更優惠之執行刑，並請審酌抗告人所犯如原裁定附表
    編號一之罪，未入監執行前，即深具悔意，已有與被害人達
    成和解，顯示抗告人已改過，且自覺過往行為荒唐，深感悔
    意，更念及幼兒出生時，抗告人已服刑中，迄今未抱過等情
    ，給予抗告人寬典。又依刑法第五十一條第五項明文，抗告
    人應還有空間得從輕量刑，建請廢棄原裁定，改定應執行有
    期徒刑二年十月為適當，俾令抗告人得早日假釋返家，從新
    做人。為此，提起抗告云云。
二、按裁判確定前犯數罪者，併合處罰之，又數罪併罰，有二裁
    判以上者，依刑法第五十一條之規定，定其應執行之刑，刑
    法第五十條、第五十三條分別定有明文。
三、經查：本件抗告人所犯原裁定（下同）附表編號一至十所示
    竊盜等罪，犯罪時間均在附表編號三之罪判決確定日即九十
    七年五月十二日前，揆諸前揭規定，合於數罪併罰之要件，
    自應依刑法第五十三條規定定其應執行刑。從而，原裁定諭
    知抗告人所犯如附表所示之罪，應執行有期徒刑三年三月，
    係於本件各刑中之最長期以上，各刑合併之刑期以下，未逾
    越刑法第五十一條第五款所定之法律之外部界限，且未侵奪
    附表編號一至七所列各罪曾定應執行刑之寬典（附表編號一
    至七所列各罪，曾經原審九十年聲字第七三五號裁定定應執
    行有期徒刑一年八月、附表編號八至十曾經本院九十八年上
    易字第一０七號判決定應執行有期徒刑一年八月），尚不違
    背定應執行之刑之法律目的，而符合前揭法律之內部界限。
    原裁定所定應執行刑，本院經核尚無違誤。抗告人以附表編
    號一至七所列共七罪所定應執行之刑僅一年八月，而本次定
    執行刑僅再加三罪（即附表編號八至十），竟定應執行有期
    徒刑三年三月，顯有違比例原則云云。惟刑法第五十三條所
    謂數罪併罰，有二裁判以上，係指各裁判所宣告之刑均已確
    定者，始一併定應執行刑而言。故而，數罪併罰定應執行刑
    ，僅就已確定之各罪之宣告刑合併定之，而無重新審酌原各
    罪宣告刑度。抗告人以本次定執行刑所新增三罪（即附表編
    號八至十之罪）之應執行刑為一年七月（三年三月減去一年
    八月），有違比例原則云云，顯未注意附表編號八至十之三
    罪，曾經本院九十八年上易字第一０七號判決分別判處有期
    徒刑十月、九月及八月，並定應執行有期徒刑一年八月乙節
    ，抗告人以本次定應執行刑有違比例原則云云，顯有誤會。
    抗告人執此指摘原審裁定不當，非有理由，應予駁回。
四、據上論斷，應依刑事訴訟法第四百十二條，裁定如主文。
中    華    民    國    98    年    6     月    5     日
                  刑事第一庭審判長法官  黃  崑  宗
                                  法官  王  明  宏
                                  法官  蔡  長  林
以上正本證明與原本無異。
不得再抗告。
                                書記官  李  培  薇
中    華    民    國    98    年    6     月    5     日


司法院資訊處製作；財團法人民間司法改革基金會備份。
